臺灣高等法院民事裁定
111年度家聲抗字第36號
抗  告  人  張孫亮  
代  理  人  龔君彥律師
            劉宜臻律師

上列抗告人因與相對人戴玉美間聲明異議事件，對於中華民國11
1年6月13日臺灣臺北地方法院111年度家事聲字第3號裁定提起抗
告，本院裁定如下： 
    主  文
抗告駁回。
抗告費用由抗告人負擔。
    理  由
一、按抗告法院為假扣押裁定前，應使債權人及債務人有陳述意
    見之機會，民事訴訟法第528條第2項規定。查本件抗告人不
    服原法院准許相對人就其財產為假扣押之裁定，提起抗告，
　　經本院通知兩造於收受通知5日內陳述意見，兩造均於民國1
    11年8月4日收受通知（見本院卷第33-37頁），抗告人未提
    出任何書狀，相對人則已於同年月9日提出民事陳述意見狀
    （見本院卷39-61頁），是本件已使債權人及債務人有陳述
    意見之機會，合先敘明。
二、相對人主張兩造間婚姻難以維持，顯無回復可能，於110年1
    0月間在親友協助下，開始協商離婚事宜，然抗告人於協商
    期間，竟表示「沒有一人一半啦，等你法院用完之前，我立
    下遺囑全部捐出去...你試試看，你看我敢不敢」等語，就
    其財產有為處分之意。而抗告人於婚後財產至少約5250 萬
    元，伊之財產約1370萬元，得請求夫妻剩餘財產分配金額至
    少為1940萬元。伊已就假扣押之請求及假扣押之原因，為相
    當之釋明，如認釋明不足，願供擔保以補釋明之不足，爰聲
    請對於抗告人之財產在1940萬之範圍內為假扣押等語。原法
    院司法事務官裁定准相對人以194萬元為抗告人供擔保後，
    予以假扣押（下稱原處分）。抗告人不服，聲明異議。原法
    院維持原處分，裁定駁回抗告人之異議（下稱原裁定），抗
    告人不服，對之提起抗告。　　
三、按債權人就金錢請求或得易為金錢請求之請求，欲保全強制
    執行者，得聲請假扣押；假扣押，非有日後不能強制執行或
    甚難執行之虞者，不得為之，民事訴訟法第522條第1項、第
    523條第1項定有明文。請求及假扣押之原因應釋明之。債權
    人就請求及假扣押之原因釋明如有不足，而債權人陳明願供
    擔保或法院認為適當者，法院得定相當之擔保，命供擔保後
    為假扣押，此觀同法第26條第1項、第2項規定即明。所謂假
    扣押之原因，即債務人有日後不能強制執行或甚難執行之虞
    或應在外國為強制執行者是也。諸如債務人浪費財產、增加
    負擔、或就其財產為不利益之處分，將達於無資力之狀態、
    或移住遠地、逃匿無蹤或隱匿財產等情形均屬之。
四、經查：
　㈠相對人主張兩造間婚姻難以維持，顯無回復可能，於110年10
    月間協商離婚事宜等情，並提出戶籍謄本、錄音光碟及譯文
    以為釋明（見司家全卷第39-53、71-77頁），堪認相對人已
    釋明本件假扣押之請求。 
  ㈡相對人主張本件有假扣押之原因部分，業據提出錄音光碟及
    譯文為憑（見司家全卷第39、73頁），觀諸抗告人於110年1
    0月11日，向相對人表示「沒有一人一半啦，等你法院用完
    之前，我立下遺囑全部捐出去」等語（見司家全卷第73頁）
    ，堪認相對人已釋明抗告人有就其財產為不利益處分之意。
    則相對人所提上開證據，已足使法院產生薄弱之心證，相信
    抗告人日後有不能強制執行或甚難執行之虞，則相對人就抗
    告人有對其財產為不利處分之假扣押原因，尚非全然未予釋
    明，縱相對人釋明尚有不足，惟其已陳明願供擔保以補釋明
    之不足，故相對人聲請假扣押，即應予准許。
五、從而，相對人就其請求及假扣押之原因已為釋明，其釋明雖
    有不足，惟相對人陳明願供擔保，以補釋明之不足。則原處
    分依民事訴訟法第526條第4項規定，准相對人以請求金額10
    分之1供擔保後為假扣押，及原裁定予以維持，於法並無不
    合。抗告意旨指摘原裁定不當，聲明廢棄，為無理由，應予
    駁回。
六、據上論結，本件抗告為無理由，爰裁定如主文。 
中　　華　　民　　國　　111 　年　　8 　　月　　22　　日
                  家事法庭
                      審判長法  官  賴劍毅
                            法  官  陳君鳳
                            法  官  邱靜琪
正本係照原本作成。
本裁定除以適用法規顯有錯誤為理由外，不得再抗告。如提起再
抗告，應於收受送達後10日內委任律師為代理人向本院提出再抗
告狀。並繳納再抗告費新臺幣１千元。
中　　華　　民　　國　　111 　年　　8 　　月　　22　　日

                            書記官  張淨卿